

HABILIDADES PROFESIONALES

Desarrollador WEB
Conocimiento de Programación
Manejo de Sistemas Operativos
Manejo de Paquete Office
Conocimiento de IT
Manejo de Trascoders
Administración de Sistemas
Gestión de Proyectos
Soporte Técnico
Conocimiento en Telecomunicaciones

HABILIDADES PERSONALES

Espíritu creativo Confiable y profesional Organizado Gestión del tiempo Trabajo de equipo Aprendiz rapido Motivado

CONTACTO

<u>Dirección:</u> Rivera 648,Lomas de Zamora, Provincia de Buenos Aires, Argentina

<u>Teléfono:</u> 2142-0677

Celular: 15-3098-3445

Email: jonathanlain.r@hotmail.com

REDES SOCIALES

linkedin.com/in/jonathan-lain-ramovechi

@jonathanramovechi

portafolio-jramovechi.vercel.app/

JONATHAN LAIN RAMOVECHI

COORDINADOR DE OPERACIONES

ACERCA DE

Soy un Coordinador de Operaciones de Distribución de Media en The Walt Disney Company con experiencia que busca un puesto de tiempo completo en el campo de "Desarrollo de Software" y "nuevas Tecnologías", donde pueda aplicar mis conocimientos y habilidades para la mejora continua.

EXPERIENCIA LABORAL

COORDINADOR DE OPERACIONES, MEDIA DISTRIBUCIÓN
The Walt Disney Company I Feb 2016 - ACTUALIDAD (5 AÑOS, 9 MESES).

- Soporte y Coordinación de Operación de Transmisión Disney (Gestión de recursos y Planificación de la operación.)
- Supervisión de workflow de Promociones, Graficas y LOGs de Aire.
- Soporte técnico de Proofreading (Grafica, Animaciones, etc.)
- Administración de Storage (Restore de Materiales, Trascodificaciones para distintas plataformas, etc.)
- Administración de Asruns Logs, Reportes de Transmisión, etc.
- Soporte en técnico dentro de las instalaciones.

SOPORTE TÉCNICO PERSONALIZADO

BVS Solutions | Mar 2011 - Feb 2016 (5 AÑOS)

- Soporte Técnico
- Cableado Estructurado(Instalación Audio y Video Profesional)
- Auxiliar Administrativo
- Soporte Técnico especializado en Tuner SA y The Walt Disney Company

EDUCACIÓN

NIVEL DE ENSEÑANZA GENERAL BÁSICA COMPLETA (EGB)

Instituto Privado Regina Apostolorum | 1999 - 2007

NIVEL DE EDUCACIÓN POLIMODAL, MODALIDAD ECONOMÍA Y GESTIÓN DE LAS ORGANIZACIONES EN LA ORIENTACIÓN ADMINISTRACIÓN DE EMPRESAS

Instituto Privado Regina Apostolorum | 2007 - 2010

ESTUDIOS COMPLEMENTARIOS

OPERADOR DE PC Y MANEJO DE INTERNET Centro De Formación Profesional "Arturo Jauretche" | 2007

AUXILIAR ADMINISTRATIVO Centro De Formación Profesional "Arturo Jauretche" | 2010

CERTIFICACIÓN MCSA Educacion IT | 2014

DESARROLLO WEB Coder House | 2021

CARRERA DE DESARROLLADOR FRONTEND Coder House | EN CURSO